ACORDAO-COMPLETO-2446568

ACÓRDÃO DE RELAÇÃO

ACÓRDÃO DE RELAÇÃO 2073/2021 ATA 4/2021 - PRIMEIRA CÂMARA

Acórdão 2073/2021-TCU-Primeira Câmara
Considerando que se trata de representação do Tribunal de Contas do Estado do Paraná (TCE-PR) acerca de possíveis irregularidades na aplicação dos recursos repassados por meio do Convênio 658470/2009, firmado entre o Fundo Nacional de Desenvolvimento da Educação (FNDE) e a Secretaria de Educação do Governo do Estado do Paraná, para a construção do Centro Estadual de Educação Profissional (CEEP) de Medianeira/PR, no âmbito do Programa Brasil Profissionalizado - PBF;
Considerando que o Convênio FNDE 658470/2009 previu o valor global de R$ 35.638.772,20 para a construção de seis CEEPs (Medianeira - objeto do presente processo, Ibiporã, Londrina, Bandeirantes, Colorado e Maringá) , cada qual no valor de R$ 5.999.793,30;
Considerando que cinco outros contratos foram firmados para a construção dos CEEPs com recursos do Convênio 658470/2009, e que cinco das seis obras encontram-se paralisadas com reduzido percentual de execução frente aos recursos repassados, conforme consulta ao Sistema Integrado de Monitoramento Execução e Controle - Simec;
Considerando que, mediante o despacho, peça 13, conheci desta representação, por preencher os requisitos de admissibilidade constantes no art. 235 c/c o parágrafo único do art. 237 do RI/TCU, e em razão de o TCE-PR possuir legitimidade para representar ao Tribunal, consoante disposto no inciso IV do art. 237 do RI/TCU; 
Considerando que anuí à proposta da unidade técnica de diligenciar a Superintendência do Banco do Brasil no Estado do Paraná, a Secretaria de Estado da Educação do Paraná e o Fundo Nacional de Desenvolvimento da Educação, nos termos da instrução, peça 11, a fim de suprir lacunas de informações essenciais ao deslinde da questão;
Considerando que, após avaliar as respostas às diligências, a unidade técnica verificou que o assunto tratado nesta representação já foi objeto do Acórdão 635/2019-TCU-Plenário, de relatoria do E. Ministro Vital do Rego (TC Processo 020.291/2018-3 - Relatório de Auditoria) , por meio do qual o TCU determinou, no item 9.2 e subitem 9.2.2, que Fundo Nacional da Educação - FNDE, no prazo de 180 dias, apurasse os indícios das irregularidades apontadas em relação à avença e informasse ao TCU os resultados das apurações e eventuais medidas a serem adotadas;
Considerando que em obediência ao comando expedido no item 9.3 do mesmo Acórdão 635/2019-TCU-Plenário, o TC Processo 020.291/2018-3 foi apensado ao TC Processo 004.998/2016-2, de relatoria do E. Ministro Benjamin Zymler,
Considerando que o TC Processo 004.998/2016-2 trata de representação da então Secretaria de Controle Externo do Paraná acerca de irregularidades na utilização de recursos de convênios e de termos de compromisso celebrados entre o Fundo Nacional do de Desenvolvimento da Educação (FNDE) e o Governo do Estado do Paraná, destinados a obras e serviços de engenharia em unidades escolares na unidade federativa, e que os autos se encontram pendentes de instrução;
Considerando que, em 13/4/2020, foi autuado processo apartado de monitoramento do Acórdão 635/2019-TCU-Plenário (TC Processo 016.048/2020-2) , tendo em vista que a auditoria o originou (TC Processo 020.291/2018-3) e a representação (TC Processo 004.998/2016-2) à qual ela foi apensada possuem relatores distintos, e que o escopo da auditoria foi mais abrangente do que o da representação, sendo, portanto, necessária a análise apartada;
Considerando que o monitoramento (TC Processo 016.048/2020-2) será apensado à auditoria que o originou (TC Processo 020.291/2018-3) , mantendo-se o vínculo entre a representação e a auditoria determinado pelo Acórdão 635/2019-TCU-Plenário;
Considerando que o presente processo tem relação de conexão direta com o TC Processo 004.998/2016-2, no qual ocorrerá possível responsabilização de agentes públicos e eventual expedição de medidas para resguardar os recursos federais, e, adicionalmente, guarda relação com o TC Processo 016.048/2020-2, uma vez que as informações ora juntadas em resposta às diligências podem servir ao monitoramento;
Considerando que o art. 36, caput, da Resolução TCU 259/2014, estabelece que os "processos que tenham relação de dependência, conexão ou continência poderão ser apensados definitivamente ou temporariamente, desde que seja conveniente a tramitação conjunta";
Considerando que o processo TC Processo 004.998/2016-2 foi autuado e objeto de medidas saneadoras anteriores às ações nos presentes autos e que a auditoria, TC Processo 020.291/2018-3, encontra-se a ele apensada em obediência a determinação expedida no Acórdão 635/2019-TCU-Plenário;
Os Ministros do Tribunal de Contas da União, reunidos em Sessão da 1ª Câmara, ACORDAM, por unanimidade, com fundamento no art. 143, inciso V, do RI/TCU, apensar estes autos de representação ao TC Processo 004.998/2016-2, sem prejuízo de que seus elementos sejam considerados para instruir, no que couber, o monitoramento de que trata o TC Processo 016.048/2020-2, nos termos do parecer da unidade técnica, peças 44 e 45, e expedir as seguintes comunicações processuais.
1. Processo TC-Processo 009.425/2020-9 (REPRESENTAÇÃO) 
	1.1. Órgão/Entidade: Prefeitura Municipal de Medianeira - PR
	1.2. Relator: Ministro Walton Alencar Rodrigues
	1.3. Representante do Ministério Público: não atuou
	1.4. Unidade Técnica: Secretaria de Controle Externo da Educação, da Cultura e do Desporto (SecexEduc) .
	1.5. Representação legal: não há.
	1.6. Determinações:
	1.6.1. informar ao representante que o TC Processo 004.998/2016-2 engloba o objeto da presente representação, sendo com ela conexa, e que a apuração das eventuais irregularidades ora noticiadas será realizada naqueles autos;
	1.6.2. dar ciência desta deliberação ao FNDE e à Secretaria de Estado da Educação do Paraná.

Primeira Câmara

Prefeitura Municipal de Medianeira - PR

WALTON ALENCAR RODRIGUES

não há.

Não atuou

REPRESENTAÇÃO (REPR)

Secretaria de Controle Externo da Educação, da Cultura e do Desporto (SecexEduc).